{"present": {"1 Singular": {"Affirmative": "croithim", "Question": "an gcroithim?", "Negative": "n\u00ed chroithim"}, "2 Singular": {"Affirmative": "croitheann t\u00fa", "Question": "an gcroitheann t\u00fa?", "Negative": "n\u00ed chroitheann t\u00fa"}, "3 Singular": {"Male": {"Affirmative": "croitheann s\u00e9", "Question": "an gcroitheann s\u00e9?", "Negative": "n\u00ed chroitheann s\u00e9"}, "Female": {"Affirmative": "croitheann s\u00ed", "Question": "an gcroitheann s\u00ed?", "Negative": "n\u00ed chroitheann s\u00ed"}}, "1 Plural": {"Compressed": {"Affirmative": "croithimid", "Question": "an gcroithimid?", "Negative": "n\u00ed chroithimid"}, "Extended": {"Affirmative": "croitheann muid", "Question": "an gcroitheann muid?", "Negative": "n\u00ed chroitheann muid"}}, "2 Plural": {"Affirmative": "croitheann sibh", "Question": "an gcroitheann sibh?", "Negative": "n\u00ed chroitheann sibh"}, "3 Plural": {"Affirmative": "croitheann siad", "Question": "an gcroitheann siad?", "Negative": "n\u00ed chroitheann siad"}, "Passive": {"Affirmative": "croitear", "Question": "an gcroitear?", "Negative": "n\u00ed chroitear"}}, "future": {"1 Singular": {"Affirmative": "croithfidh m\u00e9", "Question": "an gcroithfidh m\u00e9?", "Negative": "n\u00ed chroithfidh m\u00e9"}, "2 Singular": {"Affirmative": "croithfidh t\u00fa", "Question": "an gcroithfidh t\u00fa?", "Negative": "n\u00ed chroithfidh t\u00fa"}, "3 Singular": {"Male": {"Affirmative": "croithfidh s\u00e9", "Question": "an gcroithfidh s\u00e9?", "Negative": "n\u00ed chroithfidh s\u00e9"}, "Female": {"Affirmative": "croithfidh s\u00ed", "Question": "an gcroithfidh s\u00ed?", "Negative": "n\u00ed chroithfidh s\u00ed"}}, "1 Plural": {"Compressed": {"Affirmative": "croithfimid", "Question": "an gcroithfimid?", "Negative": "n\u00ed chroithfimid"}, "Extended": {"Affirmative": "croithfidh muid", "Question": "an gcroithfidh muid?", "Negative": "n\u00ed chroithfidh muid"}}, "2 Plural": {"Affirmative": "croithfidh sibh", "Question": "an gcroithfidh sibh?", "Negative": "n\u00ed chroithfidh sibh"}, "3 Plural": {"Affirmative": "croithfidh siad", "Question": "an gcroithfidh siad?", "Negative": "n\u00ed chroithfidh siad"}, "Passive": {"Affirmative": "croithfear", "Question": "an gcroithfear?", "Negative": "n\u00ed chroithfear"}}, "past": {"1 Singular": {"Affirmative": "chroith m\u00e9", "Question": "ar chroith m\u00e9?", "Negative": "n\u00edor chroith m\u00e9"}, "2 Singular": {"Affirmative": "chroith t\u00fa", "Question": "ar chroith t\u00fa?", "Negative": "n\u00edor chroith t\u00fa"}, "3 Singular": {"Male": {"Affirmative": "chroith s\u00e9", "Question": "ar chroith s\u00e9?", "Negative": "n\u00edor chroith s\u00e9"}, "Female": {"Affirmative": "chroith s\u00ed", "Question": "ar chroith s\u00ed?", "Negative": "n\u00edor chroith s\u00ed"}}, "1 Plural": {"Compressed": {"Affirmative": "chroitheamar", "Question": "ar chroitheamar?", "Negative": "n\u00edor chroitheamar"}, "Extended": {"Affirmative": "chroith muid", "Question": "ar chroith muid?", "Negative": "n\u00edor chroith muid"}}, "2 Plural": {"Affirmative": "chroith sibh", "Question": "ar chroith sibh?", "Negative": "n\u00edor chroith sibh"}, "3 Plural": {"Compressed": {"Affirmative": "chroith siad", "Question": "ar chroith siad?", "Negative": "n\u00edor chroith siad"}, "Extended": {"Affirmative": "chroitheadar", "Question": "ar chroitheadar?", "Negative": "n\u00edor chroitheadar"}}, "Passive": {"Affirmative": "croitheadh", "Question": "ar croitheadh?", "Negative": "n\u00edor croitheadh"}}, "condi": {"1 Singular": {"Affirmative": "chroithfinn", "Question": "an gcroithfinn?", "Negative": "n\u00ed chroithfinn"}, "2 Singular": {"Affirmative": "chroithfe\u00e1", "Question": "an gcroithfe\u00e1?", "Negative": "n\u00ed chroithfe\u00e1"}, "3 Singular": {"Male": {"Affirmative": "chroithfeadh s\u00e9", "Question": "an gcroithfeadh s\u00e9?", "Negative": "n\u00ed chroithfeadh s\u00e9"}, "Female": {"Affirmative": "chroithfeadh s\u00ed", "Question": "an gcroithfeadh s\u00ed?", "Negative": "n\u00ed chroithfeadh s\u00ed"}}, "1 Plural": {"Compressed": {"Affirmative": "chroithfimis", "Question": "an gcroithfimis?", "Negative": "n\u00ed chroithfimis"}, "Extended": {"Affirmative": "chroithfeadh muid", "Question": "an gcroithfeadh muid?", "Negative": "n\u00ed chroithfeadh muid"}}, "2 Plural": {"Affirmative": "chroithfeadh sibh", "Question": "an gcroithfeadh sibh?", "Negative": "n\u00ed chroithfeadh sibh"}, "3 Plural": {"Compressed": {"Affirmative": "chroithfid\u00eds", "Question": "an gcroithfid\u00eds?", "Negative": "n\u00ed chroithfid\u00eds"}, "Extended": {"Affirmative": "chroithfeadh siad", "Question": "an gcroithfeadh siad?", "Negative": "n\u00ed chroithfeadh siad"}}, "Passive": {"Affirmative": "chroithf\u00ed", "Question": "an gcroithf\u00ed?", "Negative": "n\u00ed chroithf\u00ed"}}, "imper": {"1 Singular": {"Affirmative": "croithim!", "Negative": "n\u00e1 croithim!"}, "2 Singular": {"Affirmative": "croith!", "Negative": "n\u00e1 croith!"}, "3 Singular": {"Male": {"Affirmative": "croitheadh s\u00e9!", "Negative": "n\u00e1 croitheadh s\u00e9!"}, "Female": {"Affirmative": "croitheadh s\u00ed!", "Negative": "n\u00e1 croitheadh s\u00ed!"}}, "1 Plural": {"Compressed": {"Affirmative": "croithimis!", "Negative": "n\u00e1 croithimis!"}, "Extended": {"Affirmative": "croitheadh muid!", "Negative": "n\u00e1 croitheadh muid!"}}, "2 Plural": {"Affirmative": "croithig\u00ed!", "Negative": "n\u00e1 croithig\u00ed!"}, "3 Plural": {"Compressed": {"Affirmative": "croithid\u00eds!", "Negative": "n\u00e1 croithid\u00eds!"}, "Extended": {"Affirmative": "croitheadh siad!", "Negative": "n\u00e1 croitheadh siad!"}}, "Passive": {"Affirmative": "croitear!", "Negative": "n\u00e1 croitear!"}}, "pastConti": {"1 Singular": {"Affirmative": "chroithinn", "Question": "an gcroithinn?", "Negative": "n\u00ed chroithinn"}, "2 Singular": {"Affirmative": "chroite\u00e1", "Question": "an gcroite\u00e1?", "Negative": "n\u00ed chroite\u00e1"}, "3 Singular": {"Male": {"Affirmative": "chroitheadh s\u00e9", "Question": "an gcroitheadh s\u00e9?", "Negative": "n\u00ed chroitheadh s\u00e9"}, "Female": {"Affirmative": "chroitheadh s\u00ed", "Question": "an gcroitheadh s\u00ed?", "Negative": "n\u00ed chroitheadh s\u00ed"}}, "1 Plural": {"Compressed": {"Affirmative": "chroithimis", "Question": "an gcroithimis?", "Negative": "n\u00ed chroithimis"}, "Extended": {"Affirmative": "chroitheadh muid", "Question": "an gcroitheadh muid?", "Negative": "n\u00ed chroitheadh muid"}}, "2 Plural": {"Affirmative": "chroitheadh sibh", "Question": "an gcroitheadh sibh?", "Negative": "n\u00ed chroitheadh sibh"}, "3 Plural": {"Compressed": {"Affirmative": "chroithid\u00eds", "Question": "an gcroithid\u00eds?", "Negative": "n\u00ed chroithid\u00eds"}, "Extended": {"Affirmative": "chroitheadh siad", "Question": "an gcroitheadh siad?", "Negative": "n\u00ed chroitheadh siad"}}, "Passive": {"Affirmative": "chroit\u00ed", "Question": "an gcroit\u00ed?", "Negative": "n\u00ed chroit\u00ed"}}, "subj": {"1 Singular": {"Affirmative": "go gcroithe m\u00e9", "Negative": "n\u00e1r chroithe m\u00e9"}, "2 Singular": {"Affirmative": "go gcroithe t\u00fa", "Negative": "n\u00e1r chroithe t\u00fa"}, "3 Singular": {"Male": {"Affirmative": "go gcroithe s\u00e9", "Negative": "n\u00e1r chroithe s\u00e9"}, "Female": {"Affirmative": "go gcroithe s\u00ed", "Negative": "n\u00e1r chroithe s\u00ed"}}, "1 Plural": {"Compressed": {"Affirmative": "go gcroithimid", "Negative": "n\u00e1r chroithimid"}, "Extended": {"Affirmative": "go gcroithe muid", "Negative": "n\u00e1r chroithe muid"}}, "2 Plural": {"Affirmative": "go gcroithe sibh", "Negative": "n\u00e1r chroithe sibh"}, "3 Plural": {"Affirmative": "go gcroithe siad", "Negative": "n\u00e1r chroithe siad"}, "Passive": {"Affirmative": "go gcroitear", "Negative": "n\u00e1r chroitear"}}, "verbal noun": "croitheadh", "verbal adjective": "croite"}